【裁判字號】    98,易,312
【裁判日期】    980825
【裁判案由】    竊盜
【裁判全文】
臺灣苗栗地方法院刑事判決               98年度易字第312號
公  訴  人  臺灣苗栗地方法院檢察署檢察官
被      告  甲○○
上列被告因竊盜案件，經檢察官提起公訴（98年度偵緝字第67號
），本院判決如下：
    主  文
甲○○犯竊盜罪，處有期徒刑參月，如易科罰金，以新臺幣壹仟
元折算壹日。
    事  實
一、甲○○於民國97年1 月14日上午10時許，行經苗栗縣苗栗市
    ○○街27號「愛玲小吃店」時，見店內桌上置有LG牌黑色行
    動電話機〔國際移動裝備辨識碼（即IMEI碼）為0000000000
    00000 號〕1 支，且見店內一時無人看顧，竟意圖為自己不
    法之所有，基於竊盜之犯意，進入該店徒手竊取前開手機1
    支，嗣經物主乙○○在該店廚房聽聞聲響後，出來察看追呼
    ，仍為甲○○逃逸。甲○○於竊取前開手機後，即插入其向
    台灣大哥大股份有限公司申請之0000000000號易付卡門號通
    話，其後於97年2 月間至苗栗市○○街19號之「老爺卡拉OK
    店」時，將該手機棄置於店內桌上，為店主徐碧珍拾獲，保
    留數月後，再轉交予其子賴文晴使用，賴文晴插入其父賴金
    堂申請之0000000000號門號使用後，再轉交予友人莫宣威使
    用（徐碧珍、賴文晴業經臺灣苗栗地方法院檢察署檢察官依
    職權為不起訴處分，莫宣威則經本院判處拘役20日確定），
    嗣經警循該手機之國際移動裝備辨識碼，查得上開期間之使
    用人為甲○○、賴金堂後，始查獲上情。
二、案經苗栗縣警察局報請臺灣苗栗地方法院檢察署檢察官偵查
    起訴。
    理  由
一、按現行刑事訴訟法為保障被告之反對詰問權，排除具有虛偽
    危險性之傳聞證據，以求實體真實之發見，於該法第159 條
    第1 項明定被告以外之人於審判外之言詞或書面陳述，除法
    律有規定者外，不得作為證據。而刑事訴訟法第159 條之1
    至159 條之4 有傳聞法則之例外規定，且被告以外之人於審
    判外之陳述，雖不符前4 條之規定，而經當事人於審判程序
    同意作為證據，法院審酌該言詞陳述或書面陳述作成時之情
    況，認為適當者，亦得為證據；當事人、代理人或辯護人於
    法院調查證據時，知有第159 條第1 項不得為證據之情形，
    而未於言詞辯論終結前聲明異議者，視為有前項之同意，刑
    事訴訟法第159 條之5 定有明文。本案以下所引用之被告以
    外之人於審判外之陳述（含書面陳述），業經本院於準備程
    序及審理時予以提示並告以要旨，且各經檢察官、被告表示
    意見，迄於言詞辯論終結前，均未主張有刑事訴訟法第159
    條第1 項不得為證據之情形，是應視為同意作為證據，且經
    本院審酌後，無取得證據違法、欠缺供述之任意性或證據證
    明力顯然偏低等不適當之情形，認均有證據能力，合先敘明
    。
二、訊據被告甲○○矢口否認有何竊盜之犯行，辯稱：伊於97年
    1 月21日有至臺灣大哥大門市申請0000000000號預付卡門號
    ，當時依照手續辦好後，店員有交給伊1 支手機，是免費的
    ，但伊沒有使用過被害人失竊之LG牌黑色手機云云。經查：
  (一)乙○○所有之前開LG牌黑色手機遭竊之情形，業據其於警詢
    中證稱：「於97年1 月14日10時左右，在苗栗縣苗栗市○○
    街27號之愛玲小吃店中，當時我在廚房忙，手機放在店裡桌
    上，我聽到手機在響，又聽到響的聲音跟我設定的不一樣，
    我就跑出來看，發現1 名男子手裡拿著我的手機往外衝，我
    追出去喊小偷，鄰居幫忙追捕，該名男子就騎機車逃逸，被
    竊之手機是LG牌KG800 型，黑色，手機序號為000000000000
    000 號。」等語明確（見3412號偵卷第17-19 頁），並有贓
    物認領保管單1 紙、手機照片3 張、原廠手機外盒照片4 張
    等在卷可稽（見3412號偵卷第36-38 頁、本院卷第41-42 頁
    ）。
  (二)又前開手機遭竊後，曾插入由被告於97年1 月21日申辦之00
    00000000號門號SIM 卡使用，並於同年1 月25日有5 次通話
    紀錄；另於同年4 月間，該手機亦曾插入由賴金堂申辦之00
    00000000號門號SIM 卡使用，並於同年4 月22日、4 月28日
    分別有2 次、27次通話紀錄，此有依國際移動裝備辨識碼（
    即IMEI碼）000000000000000 號為查詢條件之通聯調閱查詢
    單1 份附卷可憑（見3412號偵卷第39-43 頁），而據前開通
    聯調閱查詢單所示，雖設定查詢條件欄之IMEI碼為00000000
    0000000 號，查詢結果欄之IMEI碼均顯示為00000000000000
    0 號，然因手機之15碼IEMI最後一碼為交換機系統檢查碼，
    輸出後因轉換所產生之末碼交換值會因而有所不同，如前14
    碼之IEMI碼無誤，第15碼之不同並不影響資料之正確性，此
    有台灣大哥大股份有限公司98年6 月22日法大字第09807772
    6 號函在卷可佐（見本院卷第35頁），是由前開手機之使用
    狀況觀之，堪認被害人乙○○證稱其手機遭竊乙節，應屬實
    情，自可採信。
  (三)又賴金堂申辦之0000000000號門號曾使用前開手機撥打之緣
    由，據證人徐碧珍於警詢時證稱：「該手機是我於97年2 月
    間，在我開設之老爺卡拉OK店桌上拾獲，是我清理桌面時發
    現客人沒帶走，放在櫃檯也沒有人來認領，我就將該手機交
    給我兒子賴文晴使用。」等語；及證人賴文晴於警詢時證稱
    ：「0000000000號電話是用我爸爸賴金堂之名申請的，有搭
    配使用過查獲之LG牌手機，該手機是我媽媽徐碧珍於97年4
    月間在老爺卡拉OK店內拿給我使用，因我朋友莫宣威沒有手
    機，我就將該手機連同號碼借給他使用。」等語；及證人莫
    宣威於警詢時證稱：「賴文晴有於97年4 月27日22時左右，
    在他家裡將查獲之LG牌手機連同0000000000號門號借我使用
    。」等語明確（見3412號偵卷第5-16頁）。則觀諸被害人乙
    ○○於97年1 月14日手機遭竊後，被告旋於同年1 月21日申
    辦0000000000號門號，而直至證人徐碧珍於同年2 月間拾獲
    該手機前，僅有被告持之使用撥打，且亦無法合理交代前開
    手機來源等情，顯見被告應係於97年1 月14日竊得乙○○之
    手機後，為供己撥打之用，始於同年月21日申辦前開門號甚
    明。
  (四)被告雖以前詞為辯，惟查，被告申請之門號類型為預付卡，
    並非一般固定費率之綁約專案，此有台灣大哥大資料查詢結
    果1 紙在卷可查（見257 號偵卷第33頁），而民眾至一般電
    信公司門市內，申辦可搭配免費手機之門號類型，均屬固定
    費率之綁約門號，當無可能於申辦預付卡之同時，即能獲贈
    免費手機，此已屬一般國人日常生活中所周知之事，況被告
    於偵查中帶同檢察官至其申辦上開門號之台灣大哥大苗栗中
    正門市查詢時，該店店員亦表示預付卡不可能搭配門號申請
    0 元手機，此亦有履勘現場筆錄1 份附卷可憑（見67號偵卷
    第25頁），足認被告辯稱其辦理前開門號時，店員有交給伊
    免費手機云云，實難採信。況被告申辦前開門號時，如已有
    其他手機可供使用撥打，則其自可將前開門號SIM 卡插入其
    他手機內使用，又豈會於申辦該門號後第4 日，即使用被害
    人遭竊之LG牌手機通話？此益徵被告辯稱其未竊取，亦未見
    過被害人之手機乙節，應屬臨訟卸責之詞，無可憑採。綜上
    所述，本件事證明確，被告犯行堪予認定，應依法論科。
三、核被告甲○○所為，係犯刑法第320 條第1 項之竊盜罪。爰
    審酌被告不思以正途賺取財物，因一時貪念，竊取他人之物
    ，犯後更於偵查及本院中飾詞狡辯，堅不吐實，亦未賠償被
    害人之損害，絲毫未見悔意，然念及被害人事後已尋回失竊
    手機，損失稍獲彌補，而被告於犯本案前亦無前科，素行尚
    佳，有臺灣高等法院被告前案紀錄表在卷可參，併參酌其犯
    罪之手段、目的，及所竊取物品之價值等一切情狀，量處如
    主文所示之刑，並諭知易科罰金之折算標準，以資儆懲。
據上論斷，應依刑事訴訟法第299 條第1 項前段，刑法第320 條
第1 項、第41條第1 項前段，刑法施行法第1 條之1 第1 項、第
2項前段，判決如主文。
本案經檢察官唐先恆到庭執行職務。
中    華    民    國    98    年    8     月    25    日
                  刑事第三庭  審判長法  官  柳章峰
                                    法  官  呂曾達
                                    法  官  顏苾涵
以上正本證明與原本無異。
如不服本判決應於收受判決後10日內向本院提出上訴書狀，並應
應敘述具體理由。其未敘述上訴理由者，應於上訴期間屆滿後20
日內向本院補提理由書（均須按他造當事人之人數附繕本）「切
勿逕送上級法院」。告訴人或被害人如對本判決不服者，應具備
理由請求檢察官上訴，其上訴期間之計算係以檢察官收受判決正
本之日期為準。
                                    書記官  盧俊良
中    華    民    國    98    年    8     月    25    日
附錄本案論罪科刑法條：
中華民國刑法第320條
（普通竊盜罪、竊佔罪）
意圖為自己或第三人不法之所有，而竊取他人之動產者，為竊盜
罪，處5 年以下有期徒刑、拘役或5 百元以下罰金。
意圖為自己或第三人不法之利益，而竊佔他人之不動產者，依前
項之規定處斷。
前二項之未遂犯罰之。


司法院資訊處製作；財團法人民間司法改革基金會備份。
